MARCELO DE SOUZA MOREIRA DESENVOLVEDOR FULL STACK

Brasileiro, 26 anos Pelotas, RS profissionalsmbr@gmail.com (53) 99108-2653

Portfólio: https://smbr.netlify.app/

Linkedin: https://www.linkedin.com/in/marcelosmbr/

Github: https://github.com/Marcelosmbrrr

PERFIL

Conheci o desenvolvimento web em 2020 e desde então estudo diariamente. Meu primeiro estágio foi em 2021 e ainda no mesmo ano fui indicado para um projeto de pesquisa pelo IFSUL em que atuei como desenvolvedor full stack com Laravel e ReactJs, e neste projeto continuo atuando. Gosto muito do que faço, tenho muita motivação para aprender mais, aprendo com facilidade e tenho boa comunicação.

EXPERIÊNCIA PROFISSIONAL

Desenvolvedor fullstack - Birdview

07/2022 - presente

- Desenvolvimento de um sistema multi-tenancy para o gerenciamento de missões da Birdview;
- Desenvolvimento do software de criação de rotas para a Birdview, empresa focada na aplicação aérea não tripulada de biodefensivos para controle biológico de pragas;

Bolsista de Desenvolvimento Tecnológico - Projeto de Pesquisa

08/2021 - 07/2022

- Desenvolvimento do software de criação de rotas para a Birdview, empresa focada na aplicação aérea não tripulada de biodefensivos para controle biológico de pragas;
- Desenvolvimento da plataforma de gerenciamento de ordens de serviço da Birdview;

Desenvolvedor PHP - Escola Mario Quintana

04/2021 - 08/2021

- Desenvolvimento de módulos da plataforma Helpdezk, utilizada na escola para o gerenciamento de solicitações;
- Documentação da estrutura da plataforma;

TECNOLOGIAS

Linguagens: html5, css3, javascript, typescript, php, java

Frameworks: nodejs, reactjs, vuejs, nextjs, expressjs, nestjs, laravel, spring

Banco de dados: mysql, postgresql

Outros: git, github, ci/cd, testes automatizados, docker, clean architecture, cloud computing

EDUCAÇÃO

IFSUL - Instituto Federal Sul-rio-grandense

2018 - presente

Licenciatura em Computação